【裁判字號】    96,基勞小,11
【裁判日期】    970306
【裁判案由】    給付工資
【裁判全文】
臺灣基隆地方法院小額民事判決
原      告  丙○○
訴訟代理人  丁○○
                        號3樓.
被      告  甲○○○即乙○○○.
上列當事人間請求給付工資事件，本院於民國97年2 月21日言詞
辯論終結，判決如下：
    主  文
被告應給付原告新臺幣捌萬肆仟元。
訴訟費用新臺幣壹仟元由被告負擔。
本判決得假執行。
    事實及理由
一、原告起訴主張：原告受被告僱用從事資源回收工作已有數年
    ，每月薪資為新臺幣（下同）21,000元，並於次月11日領取
    ，但被告以等到資源回收物品售出並取得貨款後，始有資金
    給付薪資為由，拖欠96年4月至7月薪資合計84,000元，原告
    考量自己年事已高難以另覓工作，才未積極催討，並繼續工
    作，直到96年 8月間，因被告仍無給付積欠工資之意，原告
    遂向被告請辭，被告予以挽留，且調整原告之薪資為每月25
    ,000  元，原告始打消辭意，然被告遲未給付積欠之薪資，
    原告才於同年8月25日自動離職。之後原告於96年8月30日至
    被告所在地，要求被告給付所積欠之薪資，被告表示將於同
    年9月11日領薪日時，將上開積欠之薪資連同8月份之薪資一
    併給付原告，原告始行離去。未料被告於96年 9月11日僅支
    付原告8月份薪資10,200元，並未給付96年4月至同年 7月之
    薪資，經原告向基隆市政府社會局請求協調，被告不出席協
    調會議，為此依僱傭契約之法律關係起訴，請求判決如主文
    第1項所示。
二、被告抗辯：被告係以每月25,000元之薪資僱用原告，96年 4
    月份至同年 7月份之薪資已經以現金方式給付原告，因被告
    向來均將現金及薪資明細一併交付員工，從未要求簽收，所
    以無法提出原告簽收及薪資明細等相關資料，但被告僱用之
    員工都是一起領取薪水，其他員工可以證明被告未積欠原告
    薪資，故聲明駁回原告之訴。
三、經查，原告於96年4月至同年7月受被告僱用從事資源回收工
    作，並約定每月薪資於次月11日領取，原告於同年 8月25日
    自動離職後，有於同年9月11日領得8月份薪資10,200元，惟
    因對薪資數額尚有爭議，除在 8月份薪資單上簽名並註明異
    議外，並向基隆市政府聲請調解，但被告並未出席等事實，
    業經原告提出 8月份薪資單、基隆市政府96年10月24日基府
    社關參字第0960139087號函及所附勞資爭議協調會議記錄影
    本各 1件為證，被告則提出有原告簽名及表明對薪資數額異
    議之8月份薪資單、員工注意事項影本各1件附卷可參，復為
    兩造所不爭執，應可信為真實。
四、按當事人主張有利於己之事實者，就其事實有舉證之責任，
    民事訴訟法第277 條前段規定甚明；而請求履行債務之訴，
    原告就其所主張債權發生原因之事實，固有舉證之責任，若
    被告自認此項事實而主張該債權已因清償而消滅，則清償之
    事實，應由被告負舉證之責任，最高法院28年上字第1920號
    判例意旨可資參照。原告主張其於96年4月份至7月份受被告
    僱用，為被告所不爭執，原告對於被告即有請求支付薪資之
    債權，被告抗辯其已支付原告上開月份之薪資，依前開說明
    ，自應由被告就支付之事實負舉證之責任。被告雖聲明訊問
    證人戊○○，以證明其未積欠原告薪資，但證人戊○○到庭
    證稱：員工領取薪資時，是由被告一個一個叫進去辦公室領
    錢，證人在領取薪資時，從未遇過其他人同時在被告面前領
    取；又證人是於96年8月4日新到職，唯恐被告未能按時給付
    薪資，遂於8月10日領取7月份薪資後1、2天，詢問原告是否
    有領得薪資，原告予以肯定之答覆，但經過幾天後，原告主
    動告知證人，之前係怕證人知道原告沒有領到薪資後不敢繼
    續在被告處工作，才謊稱有領到薪資等語（見本院97年2月5
    日言詞辯論筆錄），依證人戊○○上開證述內容，足見證人
    戊○○並未親眼看見原告有於96年8月10日向被告領取7月份
    之薪資，才會詢問原告是否有領得薪資，原告最初雖為肯定
    之答覆，但已於事後告知證人係謊稱有領到薪資，實不足據
    以證明被告確已給付原告96年4月份至7月份薪資之事實。被
    告聲明訊問之證人證言，既無法證明其已給付原告96年 4月
    份至 7月份薪資之事實，則原告基於僱傭契約之法律關係，
    請求被告給付薪資84,000元，為有理由，應予准許。至於原
    告主張其96年4月份至7月份每月薪資為21,000元，雖與被告
    所稱原告每月薪資為25,000元不符，但即使原告每月薪資確
    為25,000元，原告亦可行使處分權，僅請求每月21,000元之
    薪資，此對被告亦無不利，故原告96年4月份至7月份每月薪
    資，應以21,000元計算，附此敘明。
五、按法院為終局判決時，應依職權為訴訟費用之裁判；法院於
    小額訴訟為訴訟費用之裁判時，應確定其費用額，民事訴訟
    法第87條第1項、第436條之19第 1項分別定有明文。本件訴
    訟費用即第一審裁判費1,000元，由被告負擔。
六、本判決係依小額訴訟程序所為被告敗訴之判決，應依職權宣
    告假執行。
中    華    民    國    97    年    3     月    6     日
                  基隆簡易庭法  官  陳湘琳
以上正本係照原本作成。
對於本件判決如有不服，應於收受送達後20日內向本院提出上訴
書狀，上訴於本院合議庭，並按他造當事人之人數附具繕本。
當事人之上訴，非以判決違背法令為理由不得為之，上訴狀應記
載上訴理由，表明下列各款事項：
(一)原判決所違背之法令及其具體內容。
(二)依訴訟資料可認為原判決有違背法令之具體事實。
中    華    民    國    97    年    3    月     6     日
                            書記官  張宏賓


司法院資訊處製作；財團法人民間司法改革基金會備份。
